【裁判字號】    99,易,2090
【裁判日期】    990827
【裁判案由】    侵占
【裁判全文】
臺灣臺北地方法院刑事判決              99年度易字第2090號
公  訴  人  台灣台北地方法院檢察署檢察官
被      告  甲○○
上列被告因侵占案件，經檢察官聲請簡易判決處刑（99年度偵字
第13722 號），本院認不宜以簡易判決處刑，適用通常程序判決
如下：
    主  文
甲○○竊盜，處拘役伍拾玖日，如易科罰金，以新台幣壹仟元折
算壹日。緩刑貳年。
    事  實
一、甲○○於民國99年5 月11日20時30分許，在台北市○○區○
    ○路1 段8 號2 樓心源心靈講座教室外之圓桌上，見乙○○
    所有之包包1 只（內含筆記型電腦、硬碟、金融卡、信用卡
    、身分證及現金約新台幣13,000元等物）放置桌面無人看管
    ，竟意圖為自己不法之所有，徒手竊取上開包包而得手。嗣
    經警調閱監視器錄影畫面，循線查悉上情。
二、案經乙○○訴由台北市政府警察局松山分局報告台灣台北地
    方法院檢察署檢察官聲請簡易判決處刑。
    理  由
一、被告對於公訴人所提之證據資料及以下本院作為判斷依據之
    各項證據資料，均同意或不爭執其證據能力，本院審酌該等
    言詞供述及書面作成時之情況，認為以之作為證據為適當，
    依刑事訴訟法第159 條之5 規定，均得作為證據。
二、上開犯罪事實，業據被告甲○○坦承不諱，核與證人即被害
    人乙○○證述情節相符，復有現場監視器錄影翻拍畫面2 紙
    在卷可稽。本件事證明確，被告犯行洵堪認定。
三、核被告所為，係犯刑法第320 條第1 項之竊盜罪。起訴意旨
    認被告所為係犯刑法第337 條之侵占遺失物罪，惟按刑法第
    337 條所謂離本人所持有之物，係指物之離其持有，非出於
    本人之意思者而言。如本人因事故，將其物暫留置於某處而
    他往，或託請他人代為照管，則與該條規定之意義不符，最
    高法院著有50年台上字第2031號判例可資參照。查被害人乙
    ○○於99年5 月11日20時30分將該包包置放於教室外面之圓
    桌，20時40分出來要拿包包裡面的物品一節，業據證人乙○
    ○證述在卷（99年5 月12日警詢筆錄），是該包包並非出於
    本人之意思而離其所有，非屬脫離本人所持有之物，被告將
    他人所有物置於自己實力支配之下，應論以刑法第320 條第
    1 項竊盜罪，起訴法條容有未洽，爰變更起訴法條。爰審酌
    被告坦承犯行，已與被害人達成和解，賠償被害人之損害，
    有和解書1 紙在卷可參，又被告素行良好，並無犯罪紀錄，
    暨考量被告竊取之財物價值非低等一切情狀，量處如主文所
    示之刑，並諭知易科罰金之折算標準。末查，被告前未曾因
    故意犯罪受有期徒刑以上刑之宣告，有台灣高等法院被告前
    案紀錄表存卷可參，經此司法偵審程序後，當知所警惕，本
    院認其所受宣告之刑，以暫不執行為適當，爰諭知被告緩刑
    2 年，以勵自新。
據上論斷，應依刑事訴訟法第452 條、第284 條之1 、第299 條
第1項 前段、第300 條，刑法第320 條第1 項、第41條第1 項前
段、第74 條 第1 項第1 款，刑法施行法第1 條之1 ，判決如主
文。
本案經檢察官高維駿到庭執行職務
中    華    民    國    99    年    8     月    27    日
                    刑事第七庭    法  官  林欣苑
上正本證明與原本無異。
如不服本判決應於收受送達後10日內向本院提出上訴書狀，並應
敘述具體理由；其未敘述上訴理由者，應於上訴期間屆滿後20日
內向本院補提理由書（均須按他造當事人之人數附繕本）「切勿
逕送上級法院」。告訴人或被害人如對於本判決不服者，應具備
理由請求檢察官上訴，其上訴期間之計算係以檢察官收受判決正
本之日期為準。
                                  書記官  劉英芬
中    華    民    國    99    年    8     月    27    日
附錄論罪法條
中華民國刑法第320條
（普通竊盜罪、竊佔罪）
意圖為自己或第三人不法之所有，而竊取他人之動產者，為竊盜
罪，處5 年以下有期徒刑、拘役或5 百元以下罰金。
意圖為自己或第三人不法之利益，而竊佔他人之不動產者，依前
項之規定處斷。
前二項之未遂犯罰之。

司法院資訊處製作；財團法人民間司法改革基金會備份。
